【裁判字號】    99,訴,345
【裁判日期】    990325
【裁判案由】    違反毒品危害防制條例
【裁判全文】
臺灣臺南地方法院刑事判決               99年度訴字第345號
公  訴  人  臺灣臺南地方法院檢察署檢察官
被      告  乙○○
上列被告因違反毒品危害防制條例案件，經檢察官提起公訴（99
年度毒偵緝字第26號），本院以簡式審判程序判決如下：
    主  文
乙○○施用第一級毒品，累犯，處有期徒刑捌月。
    事實及理由
一、被告乙○○所犯係死刑、無期徒刑、最輕本刑為3年以上有
    期徒刑以外之罪，其於準備程序中就被訴事實為有罪之陳述
    ，經受命法官告知簡式審判程序之旨，並聽取其與公訴人之
    意見後，本院合議庭裁定由受命法官獨任進行審判程序，合
    先敘明。
二、本件犯罪事實及證據，均引用檢察官起訴書之記載（如附件
    ），並就證據部分增列：被告於本院審理時之自白。
三、被告前因施用毒品案件，經本院以88年度毒聲字第2208號裁
    定送觀察勒戒後，因認有繼續施用傾向，再以88年度毒聲字
    第3466號裁定送強制戒治，於民國89年10月23日戒治期滿；
    又於91年間，因施用第一級毒品案件，經臺灣高雄地方法院
    以92年度訴緝字第221號判處有期徒刑1年確定；再於95年間
    ，因施用第一、二級毒品、詐欺等案件，分別經以本院95年
    度訴字第490號、96年度簡字第1044號、96年度簡字第1153
    號判處有期徒刑8月、4月、4月確定，嗣經裁定減刑後定應
    執行有期徒刑6月，於96年9月27日執行完畢；復於96年間，
    因施用第一級毒品案件，經臺灣高等法院臺南分院以96年度
    上訴字第958號判處有期徒刑10月，減為有期徒刑5月確定，
    於97年10月21日執行完畢等情，有臺灣高等法院被告前案紀
    錄表在卷可按，是本件施用毒品犯行，乃屬3犯以上，距其
    前強制戒治後雖逾5 年，惟核與毒品危害防制條例第20條第
    3項所定「5年後再犯」之立法意旨不符，仍應予追訴、處罰
    。
四、核被告所為，係犯毒品危害防制條例第10條第1項之施用第
    一級毒品罪。其持有第一級毒品之低度行為，為其施用之高
    度行為所吸收，不另論罪。被告前有上開犯罪科刑及執行紀
    錄，有其前案紀錄表可稽，其於刑之執行完畢後，5年內再
    故意犯本件有期徒刑以上之罪，為累犯，應加重其刑。又被
    告固抗辯本案係其因證件遺失到警局報案，主動向警方表示
    有施用毒品，並同意驗尿後查獲，應符自首要件云云；惟查
    ，被告於警詢所供最後一次施用毒品情形，係於98年1月14
    日16時30分許，在臺南縣永康市某加油站廁所內施用，並堅
    稱最近3日內並未施用毒品，然被告於警詢當日即98年1月18
    日接受採尿送驗結果，所檢出嗎啡濃度竟高達56265ng/ml，
    有檢驗報告在卷，核與其所供近日未曾施用毒品之情形顯然
    不符，故其供述不為檢察官所採，認其係於本件採尿回溯26
    小時內之某時，在不詳地點，施用第一級毒品，是本案核無
    自首減輕其刑之適用，附此敘明。本院審酌被告前有多次施
    用毒品前科，仍無法自制，再犯本件施用毒品犯行，足見其
    戒絕毒癮之意志不堅，本不宜寬貸，惟念其犯後坦承犯行，
    態度良好，及施用毒品乃戕害自身健康，未直接危害他人，
    反社會性不高等一切情狀，認公訴人求處有期徒刑8月，尚
    稱妥適，爰量處如主文所示之刑，以資懲儆。
據上論斷，應依刑事訴訟法第299條第1項前段、第273條之1第1
項、第310條之2、第454條第2項，毒品危害防制條例第10條第1
項，刑法第11條前段、第47條第1項，判決如主文。
本案經檢察官甲○○到庭執行職務。
中    華    民    國    99    年    3     月    25    日
                  刑事第十二庭  法  官  周宛瑩
以上正本證明與原本無異。
如不服本判決應於收受本判後10日內向本院提出上訴書狀，並應
敘述具體理由。其未敘述上訴理由者，應於上訴期間屆滿後20日
內向本院補提理由書狀（均須按他造當事人之人數附繕本）「切
勿逕送上級法院」。
                                書記官  黃傳鈞
中    華    民    國    99    年    3     月    29    日
附錄本案論罪法條：
毒品危害防制條例第10條
施用第一級毒品者，處6 月以上5 年以下有期徒刑。
施用第二級毒品者，處3 年以下有期徒刑。

司法院資訊處製作；財團法人民間司法改革基金會備份。
